臺灣高等法院刑事判決　　　　　　　　93年度上訴字第2803號
上　訴　人
即　被　告　丁○○
上　訴　人
即　被　告　乙○○
上　訴　人
即　被　告　己○○
共　　　同
選任辯護人　徐揆智律師
　　　　　　陳怡如律師
上列上訴人因違反廢棄物清理法案件，不服臺灣桃園地方法院92
年度訴字第178 號，中華民國93年6 月16日第一審判決（起訴案
號：臺灣桃園地方法院檢察署91年度偵字第5892號），提起上訴
，本院判決如下：
    主  文
上訴駁回。
    事實及理由
甲、本案經本院審理結果，認第一審以上訴人即被告丁○○、乙○○二人共同犯廢棄物清理法第四十六條第一項第四款未依
    規定領有廢棄物處理許可文件，從事廢棄物處理罪，被告己○○犯廢棄物處理法第四十六條第一項第四款未依規定領有
    廢棄物處理許可文件，從事廢棄物清除罪，且丁○○為累犯
    ，並審酌被告己○○已有相同前科二次，仍不知悔悟，被告
    丁○○、乙○○租用土地供人任意傾倒廢棄物，對於環境之
    危害嚴重，及其等傾倒廢棄物之時間、次數、數量等一切情
    狀，分別量處丁○○有期徒刑壹年陸月，乙○○有期徒刑壹
    年肆月，己○○有期徒刑壹年肆月；復敘明公訴意旨所指稱
    被告丁○○、乙○○、己○○自九十一年三月中旬起即有在
    前開土地上為廢棄物清除、處理行為等語，並無確實之證據
    足以證明，惟此部分如成立者，與前述有罪部分有實質上一
    罪關係，而不另為無罪之諭知等，經核其認事用法並無不當
    ，量刑亦稱妥適，應予維持，並引用第一審判決書所記載之
    事實、證據及理由（詳如附件，至同案被告戊○○業經原審
    判決無罪，因檢察官未提起上訴已告確定）。
乙、被告上訴不可採之理由：
  一、被告上訴意旨如下：
（一）被告丁○○部分：伊與林逸飛訂立土地租用契約，因執照
      尚未申請核准，所以尚未使用該土地，不知其餘被告進去
      傾倒廢土，伊未同意任何人進去傾倒廢土云云。
（二）被告乙○○部分：伊從頭至尾均未說伊係現場負責人，當
      天伊僅是與己○○去砂石場找朋友云云。
（三）被告己○○部分：伊雖沒有清除執照，但因乙○○家裡遭
      受颱風侵襲，伊才幫忙把拆下來的磚塊、水泥塊、殘餘玻
      璃等廢棄物載去處理，經過本案土地時想進去找朋友，下
      車後發現卡車有點傾斜，正要弄平時，環保警察出現即認
      伊在傾倒廢土云云。
  二、經查：
（一）被告丁○○於警詢中即坦言：事業廢棄物來源，伊不知，
      是在九十一年三月十四日、十五日開始回填，每日回填大
      約十幾台，每日營業額新臺幣（下同）五萬元至七萬元不
      等；叫綽號「坤龍」者在現場收錢，現場怪手不知是誰，
      每日薪資八、九千元不等等語在卷（偵查卷第十六頁正反
      頁）；於原審行準備程序時亦僅辯稱：伊租該土地是為了
      要回填乾淨的土，己○○與乙○○倒了什麼東西，伊不知
      道云云（原審卷第四三頁），是被告丁○○若確未同意任
      何人在本件系案土地上傾倒廢土或廢棄物，於案發之初警
      員製作筆錄時，應會否認知情，焉有初時即願供認回填廢
      棄物，及僱用綽號「坤龍」者在現場收錢等節，甚而於原
      審初行準備程序中仍未提及「未予同意」之情，尤有進者
      ，依被告乙○○於本院所辯：係丁○○要伊去找坤龍云云
      （本院卷第一二六頁），足佐被告丁○○於警詢中所言較
      符實情，其猶執前詞置辯，並依為上訴理由，委無可採。
（二）被告乙○○及己○○上開上訴理由，固於本院審理中聲請
      以證人甲○○、戊○○及丙○○為證據方法，惟：(一)遍查
      被告乙○○、己○○於警訊及原審筆錄，從未提及至系案
      空地旁砂石場所找之友人為甲○○，亦未敘及為乙○○拆
      除房屋者係丙○○，則若確有被告二人所辯之事實，此至
      關被告二人清白，何以於距案發最近之警偵訊及原審審理
      中，就此有利之證據，均未及時主張？足見被告二人此部
      分上訴理由及所提出之證據，已有可議之處。(二)而證人甲○○固證稱：渠係本件系案空地旁砂石場之負責人，九十
      一年三月十九日下午五時三十分許，被告乙○○與一位大
      貨車司機到砂石場旁的貨櫃屋來找渠，當天除乙○○、己○○外，沒有其他車輛出現；（審判長問：埋伏警員看見
      己○○把垃圾倒在空地上，你有無看到？）沒有，乙○○
      來找渠時，垃圾尚未倒下去云云（本院卷第九四頁、第九
      五頁、第九七頁），惟又稱：要去倒垃圾的空地必須先經
      過渠砂石場，渠不認識己○○，當天是乙○○來找渠，他
      們二人一起坐車來，乙○○進去貨櫃屋找渠，己○○沒有
      進去，不知他來做什麼；（問：己○○大貨車到現場時，
      有無看到輪胎陷下的情形？）有，四個輪胎都下陷，己○○當時就把車斗舉高，還沒有倒垃圾云云（本院卷第九七
      頁、第九八頁）。其既稱僅乙○○進貨櫃屋找他，未見到
      己○○，乙○○找他時，垃圾尚未倒下云云，何以又能知
      悉己○○大貨車到達現場時，四個輪胎均陷下？足見其所
      證情節互有歧異，能否置信堪值存疑。抑且，依偵查卷第
      二二頁所附警員拍攝之大貨車相片顯示，大貨車停放處所
      尚稱平坦，並無輪胎下陷之情況，車斗並已高舉；而觀諸
      偵查卷第二三頁所附相片，大貨車內之垃圾亦已傾卸於地
      面，是由此，益證證人周明興所述，亦與客觀事證不符，
      其所言顯係附合被告乙○○及己○○之詞，不足為被告二
      人有利之證明。(三)另證人丙○○固證述：其為乙○○整修
      房屋而將拆卸之磚塊、水泥塊、花盆等交由己○○載等語
      （本院卷第一二０頁）。然被告乙○○於偵查中就己○○
      車上廢棄物之來源，除稱：從楊梅附近民家所拆的房子載
      過來云云外，亦供謂：係一做水泥工之友人找伊去載的云
      云（偵查卷第五四頁、第五五頁）；於原審審理始改稱：
      伊係請己○○幫伊處理家裡的磚塊、木頭等廢棄物（原審
      卷第四三頁、第一一九頁），而被告己○○於原審審理中
      雖亦曰：乙○○拆他家一片圍牆，堆在馬路邊，路過的人
      也堆一些垃圾，伊幫他載到現場去整理云云（原審卷第四
      三頁、第一一九頁），姑不論被告乙○○、己○○所辯反
      覆不一，已非可取；況且，若證人丙○○所述屬實，則應
      由丙○○給付己○○載運及處理費用，焉有由被告乙○○
      給付己○○二千元，並由乙○○自行尋覓傾倒地點之理？
      （此見偵查卷第三二頁反頁、第五四頁之乙○○筆錄）且
      參諸卷附偵查卷第二三頁、第九六頁相片所示，己○○所
      駕大貨車上載運之廢棄物，非僅有少量磚塊，反夾雜大量
      塑膠瓶、袋暨其餘垃圾，顯非由房屋整修所拆卸之物，是
      證人丙○○所證既有違常情，且亦與客觀事實有間，其所
      證顯有不實至明，自亦不足採為被告有利之證明。(四)至證
      人即原同案被告戊○○於本院審判期間，經辯護人詰問時
      ，雖稱：當天（指本案警員查獲時）伊看到二台車出入，
      一台上午、一台下午，不記得司機、車型、車號，未有怪
      手在現場挖東西等語（本院卷第九九頁、第一００頁）；
      惟經本院補充訊問時，提示其原審九十三年五月二十日以
      證人身分所為證言筆錄（內容詳如原審判決理由壹之二之
      (四)所載），並質以是否屬實時，其答稱是，並釐清前開所
      稱一台上午、一台下午，是上下午時間相差三、四個小時
      ，並仍證稱：是看到己○○的大貨車後，乙○○才從貨櫃
      屋出來等情（本院卷第一０二頁），益證被告乙○○及己○○所稱係一同前往云云，並非真正。證人戊○○於本院
      所為之證言，難以供為被告二人有利之證明，其二人前開
      上訴理由，要非可取。
  三、綜上，被告三人所據為上訴之理由既均難採信，顯俱無理由
      ，自應予駁回。
丙、被告丁○○經合法傳喚，無正當理由不到庭，爰不待其陳述
    逕行判決。
據上論結，應依刑事訴訟法第三百七十三條、第三百六十八條、
第三百七十一條，判決如主文。
本案經檢察官呂光華到庭執行職務。
中　　華　　民　　國　　94　　年　　2 　　月　　15　　日
　　　　　　　　　刑事第二十庭審判長法　官　陳貽男
　　　　　　　　　　　　　　　　　  法　官  高明哲
　　　　　　　　　　　　　　　　　  法　官  許仕楓
以上正本證明與原本無異。
如不服本判決，應於收受送達後10日內向本院提出上訴書狀，其
未敘述上訴理由者，並得於提起上訴後10日內向本院補提理由書
狀（均須按他造當事人之人數附繕本）。
                                    書記官　劉貞達
中　　華　　民　　國　　94　　年　　2 　　月　　16　　日
附錄本案論罪科刑法條全文
廢棄物清理法第46條：
有下列情形之一者，處一年以上五年以下有期徒刑，得併科新臺
幣三百萬元以下罰金：
一、任意棄置有害事業廢棄物。
二、事業負責人或相關人員未依本法規定之方式貯存、清除、處
    理或再利用廢棄物，致污染環境。
三、未經主管機關許可，提供土地回填、堆置廢棄物。
四、未依第41條第1 項規定領有廢棄物清除、處理許可文件，從
    事廢棄物貯存、清除、處理，或未依廢棄物清除、處理許可
    文件內容貯存、清除、處理廢棄物。
五、執行機關之人員委託未取得許可文件之業者，清除、處理一
    般廢棄物者；或明知受託人非法清除、處理而仍委託。
六、公民營廢棄物處理機構負責人或相關人員、或執行機關之人
    員未處理廢棄物，開具虛偽證明。
無許可文件，以經營廢棄物清除、處理為常業者，處三年以上十
年以下有期徒刑，得併科新臺幣九百萬元以下罰金。
